【裁判字號】    91,易,97
【裁判日期】    920626
【裁判案由】    傷害
【裁判全文】
臺灣桃園地方法院刑事判決                            九十一年度易字第九七號
    公  訴  人  臺灣桃園地方法院檢察署檢察官
    被      告  甲○○
右列被告因傷害案件，經檢察官提起公訴（九十年偵字第一八四七九號），本院判決
如左︰
    主  文
甲○○共同傷害人之身體，處有期徒刑陸月，如易科罰金，以參佰元（即新臺幣玖佰
元）折算壹日。
    事  實
一、甲○○及丁○○（丁○○部分業經判決確定）於民國九十一年十月十日夜間二時
    許，於桃園縣桃園市○○路○段一０六號前，因錯認丙○○為先前找人毆打丁○○之人，竟基於傷害丙○○身體之故意及犯意聯絡，與其他三、四名不詳姓名年
    籍之成年人，分持高爾夫球桿及磚塊等物（均未扣案），共同毆打丙○○，致丙○○受有頭部外傷、合併頭頂部裂傷兩處（五X一X一公分；二X一X一公分），及
    左手第五指遠端骨折、右肘、右頰、左肘、左大腿多重擦傷合併瘀腫等身體傷害
    。
二、案經被害人丙○○訴由桃園縣警察局桃園分局報請臺灣桃園地方法院檢察署檢察
    官偵查起訴。
    理  由
一、訊據被告甲○○矢口否認有為前述毆打被害人即告訴人丙○○之行為，辯稱：是
    別人教我扛起本案云云。惟查被告甲○○與丁○○，及至少三、四名姓名、年籍
    均不詳之成年人，共同毆打被害人即告訴人丙○○致傷之事實，除據共同被告丁○○自白在卷，並核與丁○○警訊及偵查筆錄內容均相符外，並據被告甲○○於
    本院歷次準備程序訊問時均坦承在卷，甲○○與丁○○並表示願共同賠償告訴人
    新臺幣（以下同）六萬元在卷（參見本院九十一年四月十六日、七月十六日、八
    月十五日訊問筆錄）。此外，本案復經告訴人丙○○於本院供述其遭包括被告甲○○及丁○○在內之數名人士毆傷在卷，經核與告訴人於警訊及偵查中之筆錄內
    容亦符。再者，告訴人經被告等毆打，受有如事實欄所述之身體傷害結果，有告
    訴人所提出由桃新醫院開具之診斷證明書影本一件在偵查卷足證，經提示被告丁○○坦承屬實在卷。另查被告甲○○尚藉此欲與告訴人和解之機會，向其友人乙○○之父邱秋榕收取二萬元，說要賠償告訴人，卻未交付告訴人，業據證人乙○○結證在卷，衡諸常情，被告如未犯本案，何須向他人索借賠償告訴人之費用，
    是被告前後反覆翻異其詞之辯解，顯係畏罪之詞，無可採信。本案傷害事證明確
    ，被告應予論罪科刑。
二、核被告所為，係犯刑法第二百七十七條第一項之傷害罪。被告甲○○與丁○○，
    及其他至少三、四名姓名、年籍不詳之成年人，共同出於傷害之犯意聯絡，並同
    有傷害行為之分擔，為共同正犯。爰審酌被告與告訴人素昧平生，僅因誤認告訴
    人為前曾找人毆打其之人，竟痛毆告訴人，且與多人共同毆傷告訴人，導致告訴
    人受有如前所述不小之身體傷害，綜合考量被告犯罪之動機、目的及手段，以及
    被告犯罪所造成被害人之身體傷害程度，及犯罪後於先係坦承犯罪，願意賠償告
    訴人，惟其後經屢次傳喚均不到庭，經本院發布通緝，為警逮捕到案，具保免予
    羈押後，復經兩次合法傳喚竟仍不到庭，於第三次傳喚始到庭，到庭後即翻異其
    前述自白之詞，又竟向友人乙○○之父詐稱欲與告訴人和解，索借金錢二萬元得
    逞，向共同被告丁○○索借金錢未果（所涉詐欺犯行，本院另依職權告發），不
    僅未交付告訴人，且否認毆打告訴人，不僅玩弄司法，且犯後毫無悔意，其犯後
    態度顯然不佳等一切情狀，量處有期徒刑六月之刑，並諭知易科罰金之折算標準
    。另查被告與其他被告所共同持以毆打告訴人之磚頭及高爾夫球桿等物，因未扣
    案，且無證據證明係被告及共犯所有，致無法為沒收之諭知，亦附此敘明。
據上論斷，應依刑事訴訟法第二百九十九條第一項前段，刑法第二十八條、第二百七
十七條第一項、第四十一條第一項前段，罰金罰鍰提高標準條例第一條前段、第二條
，判決如主文。
本案經檢察官錢明婉到庭執行職務。
中    華    民    國    九十二    年      六      月      二十六        日
                                      臺灣桃園地方法院刑事第二庭
                                          法  官  錢  建  榮
右正本證明與原本無異。
如不服本判決，應於判決送達後十日內向本院提出上訴狀( 應附繕本 )，上訴於臺灣
高等法院。
                                          書記官  劉  寶  霞
中    華    民    國    九十二    年      六      月      二十七        日
附錄本案論罪科刑法條全文
中華民國刑法第二百七十七條第一項
 (普通傷害罪)
傷害人之身體或健康者，處三年以下有期徒刑、拘役或一千元以下罰金。
犯前項之罪因而致人於死者，處無期徒刑或七年以上有期徒刑；致重傷者，處三年以
上十年以下有期徒刑。


司法院資訊處製作；財團法人民間司法改革基金會備份。
